【裁判字號】    95,裁,1784
【裁判日期】    950817
【裁判案由】    營利事業所得稅
【裁判全文】
最  高  行  政  法  院  裁  定
                                     95年度裁字第01784號
上  訴  人  中僑橡膠工業股份有限公司
代  表  人  甲○○
被 上訴 人  財政部臺灣省北區國稅局
代  表  人  許虞哲
上列當事人間因營利事業所得稅事件，上訴人對於中華民國94年
1月26日臺北高等行政法院92年度訴字第5631號判決，提起上訴
，本院裁定如下：
    主  文
上訴駁回。
上訴審訴訟費用由上訴人負擔。
    理  由
一、按對於高等行政法院判決上訴，非以其違背法令為理由，不
    得為之，行政訴訟法第242條定有明文。是對於高等行政法
    院判決上訴，若未具體說明原判決違背何項法令、不適用或
    如何適用不當之具體情事，即非主張原判決違背法令以為上
    訴理由，其上訴不應准許。
二、原判決駁回上訴人在原審之訴，係以：按「稅捐之核課期間
    ，依左列規定：一、依法應由納稅義務人申報繳納之稅捐，
    已在規定期間內申報，且無故意以詐欺或其他不正當方法逃
    漏稅捐者，其核課期間為5年。．．．在前項核課期間內，
    經另發現應徵之稅捐者，仍應依法補徵或並予處罰，．．．
    」為稅捐稽徵法第21條所明定。次按「本法第83條所稱之帳
    簿文據，其關係所得額之一部或關係課稅年度中某一期間之
    所得額，而納稅義務人未能提示者，稽徵機關得就該部分依
    查得之資料或同業利潤標準核定其所得額。」為所得稅法施
    行細則第81條所明定。再按「對於檢調單位查扣發交查核之
    委託李文鑫集團簽證或申報案件，其營利事業所得稅審查及
    違章之處理，請依下列原則辦理。（一）帳證完備者：依所
    得稅法及營利事業所得稅查核準則等相關法令核實認剔，如
    有違章情事，依法處罰。（二）帳證不完備：經通知補正，
    無法提示或提示不完全者：１、已取具承諾書者：視承諾內
    容依相關法令予以查核，違章部分並按所得稅法第110條等
    相關規定處罰。２、未取具承諾書者：其所得額依所得稅法
    第83條規定按同業利潤標準予以核定。免罰。．．．」為財
    政部賦稅署87年7月23日台稅1發871956197號函附「研究訂
    定委託李文鑫集團申報或簽證廠商核課營利事業所得稅及違
    章裁罰作業事宜」會議紀錄所規定。查上訴人83年度營利事
    業所得稅結算申報，原依書面審查暫行核定，申報書封面註
    明：在稅捐核課期間內仍得依規定抽查。嗣經檢調單位查獲
    李文鑫集團申報或簽證案件涉有逃漏稅捐嫌疑，乃將查扣資
    料函移被上訴人審理，經被上訴人就上開查扣資料及上訴人
    補提部分帳證一併查核後，核定全年所得額為66萬5,662元
    。另虛報包裝費、加工費、製造費用及出口費用，因上訴人
    未能提示相關憑證供核，計虛報營業成本及費用31萬8,532
    元及漏報利息收入66元，核計漏稅額7萬9,643元，並按所漏
    稅額處1倍罰鍰7萬9,600元（計至百元止），揆諸首揭規定
    ，自無不合。至於上訴人主張依同業利潤標準核定所得額，
    並免處罰鍰云云。查營利事業所得稅之審查核定，若能依帳
    載憑證核對，即應先依帳載憑證核實認定，帳證不全無法勾
    稽時，始得依同業利潤標準核定，本件依檢調單位查扣移送
    資料及上訴人所補提帳證一併查核，既能核實認定，上訴人
    訴請依同業利潤標準核定，於法無據。至於虛報營業成本及
    費用31萬8,532元以及上訴人不爭執之漏報利息收入66元，
    上訴人既始終未能提示相關憑證供核，違章事證明確，自應
    依所得稅法第110條規定裁罰等由。資為其判決之論據。
三、上訴人上訴意旨略謂：經查上訴人帳簿各科目記載完整，金
    額與申報數相同，亦為被上訴人所不否認，故被上訴人並非
    依帳載核定及裁罰。被上訴人顯係依短少之憑證金額，為之
    核定並裁處漏稅罰，二者顯然不同，然原判決卻將「短少憑
    證金額」與「帳載與申報數不符」混為一談，將「未依法保
    存憑證」與「逃漏所得稅額」硬扯在一起，顯與法理有所違
    背。又納稅義務人借回帳證，係以「另行開立借據」方式借
    回，並非以「繳回原收據」方式借回，查本案存卷資料，列
    有收據1張，此係上訴人當時繳回收據領取帳證所簽屬，足
    證上訴人當時係領回帳證，而非借回帳證，亦無逾期仍未提
    示情形。另上訴人補提部分帳證係於復查程序所為，被上訴
    人核定全年所得額為66萬5,662元，係於復查程序之前，焉
    能就「補提部分帳證一併查核」，原判決於事實認定顯有矛
    盾等語。
四、本院查：上訴人83年度營利事業所得稅結算申報，原依書面
    審查暫行核定。嗣經檢調單位查獲李文鑫集團申報或簽證案
    件涉有逃漏稅捐嫌疑，乃將查扣資料函移被上訴人審理，經
    被上訴人就上開查扣資料查核後，核定全年所得額為66萬5,
    662元。另關於上訴人所申報之包裝費、加工費、製造費用
    及出口費用，因上訴人未能提示相關憑證供核，計虛報營業
    成本及費用31萬8,532元及漏報利息收入66元，核計漏稅額7
    萬9,643元，並按所漏稅額處1倍罰鍰7萬9,600元（計至百元
    止）等事實，業經原判決依法認定在案。雖上訴人曾於復查
    程序提出帳證，嗣因自認帳證不全，又將帳證立據借回，迄
    原審辯論終結前，並未再行提出，顯難認上訴人已補提本案
    之帳證，原判決以上訴人虛報營業成本及費用31萬8,532元
    ，始終未能提示相關憑證供核，違章事證明確乙節，於法並
    無不合。經核上訴意旨所訴各節，無非對原判決文字用詞或
    認定事實加以爭執，並未具體說明原判決違背何項法令、不
    適用或如何適用不當之具體情事，依首開規定及說明，其上
    訴為不合法，應予駁回。
五、依行政訴訟法第249條第1項前段、第104條、民事訴訟法第
    95條、第78條，裁定如主文。
中    華    民    國    95    年    8     月    17    日
                  第四庭審判長法  官  高  啟  燦
                              法  官  黃  璽  君
                              法  官  廖  宏  明
                              法  官  楊  惠  欽
                              法  官  林  樹  埔
以  上  正  本  證  明  與  原  本  無  異
中    華    民    國    95    年    8     月    18    日
                              書記官  彭  秀  玲


司法院資訊處製作；財團法人民間司法改革基金會備份。
